# 陈版，请教您关于民办非盈利企业的并表问题。

提问人：我还不会飞 时间：2017-03-04 09:25:25
情况如下：A公司下有 4 个子公司，其中 2 个公司是民办非企业单位，章程明确规定：盈余不得分红；清算时财产要捐给性质类似的非盈利单位。现在查到的资料是如果这 2 个民办非盈利企业能够给母公司带来效益、母公司能从这 2 个单位获取间接的可变回报，是有并表案例的。但是如果并表，这 2 个民办非企业单位的费用和利润怎么并进母公司？费用并进母公司还很好理解？利润也直接并进母公司吗？

回答人：chenyiwei
虽然法律上民办非营利组织不能直接向举办人分红，但目前也没有将净资产交给性质类似的非营利性单位的现时义务（因此不构成一项合并报表层面的负债）。而且也不排除未来通过收取管理费、租金等方式将这部分结余收回的可能性，因此该民办单位的结余中归属举办人的份额仍计入合并报表层面的未分配利润，但在附注中补充披露对直接进行利润分配的限制。